【裁判字號】    97,訴,1408
【裁判日期】    971111
【裁判案由】    違反毒品危害防制條例
【裁判全文】
臺灣臺南地方法院刑事裁定              97年度訴字第1408號
公  訴  人  臺灣臺南地方法院檢察署檢察官
聲  請  人
即  被  告  甲○○
                    （
選任辯護人  陳郁芬律師
            蘇文奕律師
上列被告因違反毒品危害防制條例竊盜等案件，聲請具保停止羈
押，本院裁定如下：
    主  文
聲請駁回。
    理  由
一、聲請意旨係以：聲請人即被告經法院於民國九十七年九月十
    六日裁定羈押並禁止接見通信，然相關證人呂世偉於法院審
    理時證述係因被告父母親對其求情，才會在檢察官偵查中改
    變之前不利於被告之證詞云云，此應是法院認為被告符合羈
    押事由之主要原因，但證人之證詞先天上存在著不可靠信，
    證人呂世偉的證詞是否值得採信，應可從監聽譯文加以判斷
    ，從監聽譯文顯示證人呂世偉所稱於九十六年一月二十八日
    以電話聯繫向被告購買二公克的愷他命，但監聽譯文資料卻
    是被告與證人呂世偉於九十六年一月三十日通話，有證人呂
    世偉幫被告去向「信偉」購買愷他命的通話內容，是證人呂
    世偉的證述是出於保護自己之張冠李戴之陳述，故本案不宜
    以證人呂世偉之證述，率爾認定被告有符合羈押之情事。另
    外，本案除證人乙○○之外，相關證人均已到庭經交互詰問
    完畢，如證人乙○○於九十七年十一月十一日之審理庭依舊
    未到庭，選任辯護人即捨棄傳喚證人乙○○，則本案難認有
    勾串證人之疑慮存在。另被告於九十六年八月份開始進行矯
    正顎正治療，每月均需固定回診，如延期過久恐會造成將來
    治療困難情事，另被告目前於真理大學管理科學研究所就讀
    ，一旦曠課過久，恐將被迫學業中輟，為此爰依法聲請具保
    停止羈押等語。
二、查被告因違反毒品危害防制條例案件，前經本院以其所犯販
    賣第三級毒品愷他命之犯罪嫌疑重大，所犯為最輕本刑為五
    年以上有期徒刑之罪，且有事實足認有勾串證人之情形，並
    有羈押之必要性，而依刑事訴訟法第一百零一條第一項第三
    款規定，於九十七年九月十六日裁定羈押並禁止接見通信，
    有本院上開期日訊問筆錄及押票各一份在卷可參。次查，訊
    據被告亦自承其確有公訴人所指部分之時間、地點，先後將
    第三級毒品愷他命交予證人乙○○、丙○○、呂世偉等人，
    並收取價金等情不諱，僅抗辯其將第三級毒品愷他命交予證
    人乙○○之次數，及上開所交付毒品愷他命予前述證人並收
    取價金，是否確有賺取差價，另是否有轉讓第三級毒品愷他
    命予證人徐昭雯等情，是本院爰認被告所涉毒品危害防制條
    例第四條第三項及第八條第三項之罪嫌重大，其最輕本刑為
    五年以上有期徒刑之罪，且羈押原因仍屬存在，而有羈押之
    必要性，具保、責付或限制住居等強制處分，均難以代羈押
    處分。被告雖另稱：於九十六年八月間開始進行矯正顎正治
    療，每月需定期回診，如延期過久恐會造成治療困難；及目
    前就讀真理大學科學研究所，如曠課過久，將會被迫中輟學
    業等語，然上開事由核與本案羈押原因無涉，亦與刑事訴訟
    法第一百十四條第三款所定情形不符，是聲請人聲請准予具
    保停止羈押，自無理由，應予駁回。
三、據上論斷，應依刑事訴訟法第一百二十一條第一項，裁定如
    主文。
中    華    民    國    97    年    11    月    11    日
                  刑事第四庭  審判長法  官  林逸梅
                                    法  官  陳淑卿
                                    法  官  程克琳
以上正本證明與原本無異
如不服本裁定應於送達後5日內向本院提出抗告狀
                                    書記官  曾美滋
中    華    民    國    97    年    11    月    11    日


司法院資訊處製作；財團法人民間司法改革基金會備份。
